【裁判字號】    97,交簡上,65
【裁判日期】    970530
【裁判案由】    肇事遺棄罪等
【裁判全文】
臺灣桃園地方法院刑事判決            97年度交簡上字第65號
上  訴  人  臺灣桃園地方法院檢察署檢察官
被      告  甲○○
上列上訴人因肇事遺棄等案件，不服本院交通法庭96年12月31日
所為之96年度壢交簡字第3466號第一審刑事簡易判決（聲請簡易
判決處刑案號：96年度偵字第23046 號），提起上訴，本院管轄
之第二審合議庭判決如下：
    主  文
上訴駁回。
    事實及理由
一、本件犯罪事實及證據，均引用如附件之原審判決書所載（含
    其所引用之檢察官聲請簡易判決處刑書）。
二、上訴意旨略以：本案被告甲○○於案發後迄仍未賠償告訴人
    乙○○之損失，是原審量刑顯然過輕，而應由本院予以撤銷
    改判等語。
三、經查：按法官於有罪判決如何量處罪刑，甚或是否宣告緩刑
    ，均為實體法賦予審理法官裁量之刑罰權事項，法官行使此
    項裁量權，自得依據個案情節，參酌刑法第57條所定各款犯
    罪情狀之規定，於法定刑度內量處被告罪刑；除有逾越該罪
    法定刑或法定要件，或未能符合法規範體系及目的，或未遵
    守一般經驗及論理法則，或顯然逾越裁量，或濫用裁量等違
    法情事之外，自不得任意指摘其量刑違法，最高法院對此並
    著有80年臺非字第473 號、75年臺上字第7033號、72年臺上
    字第6696號、72年臺上字第3647號等判例可資參照。準此，
    法官量刑，如非有上揭明顯違法之情事，自不得擅加指摘其
    違法或不當。檢察官雖以本案被告於犯後迄仍未賠償告訴人
    損失之情，而提起上訴，惟本案原審審酌被告未考領小型車
    駕駛執照，即貿然無照駕車，且於駕車肇事後未對告訴人施
    以救助或報警處理，反加速逃離，併斟酌被告之品行、智識
    程度、犯罪所生危害、告訴人所受傷勢及迄未與告訴人達成
    和解等一切情狀，並依中華民國九十六年罪犯減刑條例予以
    減刑，而定應執行刑為有期徒刑4 月，併諭知易科罰金之折
    算標準，顯均已就檢察官上訴理由所指摘之事項詳予審酌，
    並無不合，量刑亦甚妥適，是本案檢察官上訴意旨指稱原審
    量刑過輕，容有誤會，其上訴自無理由，應予駁回。
四、本案被告經合法傳喚，無正當理由不到庭，依刑事訴訟法第
    371 條規定，爰不待其陳述逕行判決。
據上論斷，應依刑事訴訟法第455 條之1 第3 項、第368 條、第
371 條、第373 條，判決如主文。
本案經檢察官董良造到庭執行職務。
中    華    民    國    97    年    5     月    30    日
                      交通法庭  審判長法  官   江德民
                                      法  官   陳世旻
                                      法  官   蘇昌澤
以上正本證明與原本無異。
不得上訴。
                                      書記官   田宜芳
中    華    民    國    97    年    5     月    30    日


司法院資訊處製作；財團法人民間司法改革基金會備份。
